【裁判字號】    97,易,2056
【裁判日期】    980227
【裁判案由】    竊盜
【裁判全文】
臺灣彰化地方法院刑事判決              97年度易字第2056號
公  訴  人  臺灣彰化地方法院檢察署檢察官
被      告  乙○○
上列被告因竊盜案件，經檢察官提起公訴（97年度偵字第8546號
）及移送併辦（臺灣高雄地方法院檢察署97年度偵字第35234號
），本院判決如下：
    主  文
乙○○結夥三人攜帶兇器竊盜，累犯，處有期徒刑拾月；又結夥
三人攜帶兇器毀壞門扇於夜間侵入住宅竊盜，累犯，處有期徒刑
壹年。應執行有期徒刑壹年陸月。
    事  實
一乙○○曾因竊盜案件，經臺灣高等法院臺南分院以93年度上易
  字第16號判決處有期徒刑1年2月確定，再因竊盜案件，經臺灣
  雲林地方法院以93年度虎簡字第262號判決處有期徒刑4月確定
  ，又因施用毒品案件，經臺灣南投地方法院以93年度投刑簡字
  第629號判決處有期徒刑6月確定，後2案由臺灣雲林地方法院
  以94年度聲字第32號裁定定應執行有期徒刑9月確定，並與第1
  案所處有期徒刑接續執行，於民國96年10月22日縮刑期滿執行
  完畢，素行不佳。
二乙○○於97年3月24日凌晨，與甲○○（另由臺灣高雄地方法
  院判處罪刑確定）共乘甲○○所有車牌號碼M5-5332號小客車
  前往高雄市後，在高雄市搭載真實姓名年籍不詳綽號「阿財」
  之成年男子上車，彼等於凌晨2時30分許途經高雄市○○○路
  42號前，見絲恩蒂企業有限公司（下稱絲恩蒂公司）所有而由
  負責人丙○○使用之車牌號碼YV-4367號小貨車停放該處，竟
  共同基於意圖為自己不法所有之犯意聯絡，結夥三人，由乙○
  ○及「阿財」攜帶客觀上足供為兇器使用之T型扳手、老虎鉗
  各1把（所有權人不詳），開啟該小貨車車門後，入內發動電
  門，甲○○則在附近接應把風，竊取該小貨車得手。隨後「阿
  財」駕駛前開小貨車搭載乙○○，甲○○則駕駛上述小客車，
  轉往同路173號王猷裁之住宅兼供王猷裁所經營之聯東金屬有
  限公司（下稱聯東公司）營業所前，乙○○、甲○○與「阿財
  」竟又共同基於意圖為自己不法所有之犯意聯絡，結夥三人，
  並攜帶客觀上足供為兇器使用之螺絲起子1把（所有權人不詳
  ），毀壞前開住宅鐵捲門後，由乙○○與「阿財」於夜間侵入
  ，甲○○則在前開小貨車上接運，竊取聯東公司所有之銅金屬
  製品408公斤（含銅線45公斤、銅管165公斤、青銅43公斤、青
  銅板55公斤、紅銅板100公斤）得手。嗣因警據報前往，乃於
  同日凌晨3時20分許，在高雄市○○○路與重慶街口逮捕甲○
  ○，並在前開小貨車內扣得上述T型扳手、老虎鉗及在聯東公
  司內扣得上述螺絲起子，又在甲○○所有小客車內扣得乙○○
  所使用搭配門號0000000000號之行動電話1具，並發見乙○○
  穿著之黑色上衣1件（未據扣案），始循線於97年5月12日上午
  11時查獲事發當時逃逸之乙○○。
三案經高雄市警察局三民第一分局報告臺灣高雄地方法院檢察署
  呈請臺灣高等法院檢察署令轉臺灣彰化地方法院檢察署檢察官
  偵查起訴，及同分局報告臺灣高雄地方法院檢察署檢察官偵查
  移送併辦。
    理  由
一本案當事人所提出之證據，且屬被告乙○○以外之人於審判外
  之陳述者，因雙方均同意採為證據（本院卷第46頁反面），又
  無不適當情形，符合刑事訴訟法第159條之5第1項規定，應得
  為證據，合先敘明。
二訊據被告乙○○固坦認於前揭時間與甲○○前往案發地點，且
  0000000000號行動電話係其所使用，然矢口否認有何竊盜犯行
  ，辯稱：小貨車是「阿財」與「阿洲」偷的，甲○○、「阿財
  」與「阿洲」前往聯東公司行竊時，伊在附近停車場睡覺，且
  曾打電話勸甲○○勿於酒後再至該公司云云。
三惟查：
  (一)上揭犯罪事實，業據證人即共同正犯甲○○於警詢、檢察官
    偵查中證述彼等之犯罪過程在卷（第0000000000號警卷卷1
    第3至7頁，第9149號偵查卷第5至6、54至58頁，第8546號偵
    查卷第24、33至36頁），核與證人即被害人絲恩蒂公司公司
    負責人丙○○、被害人聯東公司負責人王猷裁於警詢及另案
    在臺灣高雄地方法院審理中指訴、證述之被害過程相符（第
    0000000000號警卷卷1第8至11頁，第586號一審卷第78至79
    頁），並與證人即高雄市警察局三民第一分局哈爾濱派出所
    警員呂見星、蔡明德於檢察官偵查中證述之查獲經過一致（
    第9149號偵查卷第25至27頁），且有T型扳手、老虎鉗、螺
    絲起子各1把與00000000 00號行動電話1具扣案（第586號一
    審卷第29至31頁），及搜索扣押筆錄、查獲過程照片、贓物
    認領保管單、監視器錄影畫面翻拍照片、M5-5332號小客車
    車籍資料、YV-4367號小貨車車籍資料在卷可稽（第0000000
    000號警卷卷1第14至26、31至34頁）。扣案之T型扳手、老
    虎鉗、螺絲起子為金屬材質，且可用於開啟、破壞堅固物品
    ，客觀上均可持以攻擊他人，對人之身體、生命具危險性，
    當足供為兇器使用。又甲○○甫至聯東公司竊盜得手，即於
    凌晨3時20分許為警逮捕，是聯東公司被害時間應為夜間無
    誤。
  (二)被告雖矢口否認參與實行竊盜，然證人甲○○於警詢之初即
    已供稱，係與「阿洲」相約由臺中縣烏日鄉烏日車站南下高
    雄市，並在高雄市後火車站搭載另名共犯，再與「阿洲」及
    該名男子竊取小貨車，復與彼等竊取銅製品（第0000000000
    號警卷卷1第4至6頁），於檢察官偵查中並已結證稱，扣案
    之其中1具手機是「阿洲」持用，外套為「阿洲」所穿著，
    另1具手機為伊持用，且2次竊盜均有被告參與，被告即係「
    阿洲」，（第9149號偵查卷第57頁、第8546號偵查卷第36頁
    ），證人蔡明德亦證稱有2名竊嫌自聯東公司內逃出，甲○
    ○則在小貨車上接運（第9149號偵查卷第25至26頁），參以
    被告於2次犯行均在現場，其復無法指出「阿洲」之真實姓
    名年籍，是「阿洲」即係被告，而非被告以外之人。證人甲
    ○○於本院審理中翻稱被告未參與竊盜云云（本院卷第70頁
    正面），應屬事後迴護之詞，顯非可取。
  (三)綜上所述，被告所辯無非事後卸責之詞，難以採信，事證明
    確，其犯行堪以認定。
四刑法所謂結夥三人以上，係指有共同犯罪之故意，結為一夥而
  言；把風行為，在排除犯罪障礙，助成犯罪之實現，在合同意
  思範圍內分擔犯罪行為之一部，故亦係共同正犯而應計入結夥
  之內。被告與甲○○、「阿財」結夥三人，攜帶兇器即T型扳
  手、老虎鉗，竊取小貨車得手，核被告所為，係犯刑法第321
  條第1項第3款、第4款之結夥三人攜帶兇器竊盜罪；被告與甲
  ○○、「阿財」結夥三人，攜帶兇器即螺絲起子，毀壞被害人
  聯東公司負責人王猷裁之住宅鐵捲門後，夜間侵入其內，竊取
  銅製品得手，核被告所為，係犯刑法第321條第1項第1款、第2
  款、第3款、第4款之結夥三人攜帶兇器毀壞門扇於夜間侵入住
  宅竊盜罪。公訴意旨漏未斟酌上情，而認被告竊取小貨車部分
  係犯刑法第320條第1項普通竊盜罪，尚有未洽，惟其基本事實
  同一，本院自應予以審理，並依刑事訴訟法第300條變更其起
  訴法條；又公訴意旨認被告竊取銅製品部分，係犯刑法第321
  條第1項第2款、第3款、第4款之罪，亦有未洽，惟此為竊盜加
  重條件之增加，自無庸諭知變更起訴法條。被告與甲○○、「
  阿財」就上開犯行，有犯意聯絡及行為分擔，均為共同正犯。
  被告所犯上開2罪，犯意各別，行為不同，應分論併罰。查被
  告曾因竊盜案件，經臺灣高等法院臺南分院以93年度上易字第
  16號判決處有期徒刑1年2月確定，再因竊盜案件，經臺灣雲林
  地方法院以93年度虎簡字第262號判決處有期徒刑4月確定，又
  因施用毒品案件，經臺灣南投地方法院以93年度投刑簡字第
  629號判決處有期徒刑6月確定，後2案由臺灣雲林地方法院以
  94年度聲字第32號裁定定應執行有期徒刑9月確定，並與第1案
  所處有期徒刑接續執行，於96年10月22日縮刑期滿執行完畢，
  此有臺灣高等法院被告前案紀錄表可憑，其受有期徒刑之執行
  完畢，5年內故意再犯本案有期徒刑以上之罪，為累犯，應依
  刑法第47條第1項規定加重其刑。檢察官移送併辦部分核與起
  訴部分為同一事實，本院自應予以審理。爰審酌被告素行不佳
  ，所犯已破壞他人財產法益，財物價值非低，犯後不肯坦白認
  錯，仍飾詞以對，未見悔過，惟竊得之財物已發還被害人及其
  他一切情狀，分別量處如主文所示之刑，並定其應執行刑，以
  資懲儆。起訴書認應令被告入勞動場所強制工作，惟被告僅竊
  盜2次，且共同正犯甲○○亦未受強制工作之宣告（本院卷第
  39 頁正面），則依其情節及惡性，尚無必要；又扣案之T型扳
  手、老虎鉗、螺絲起子所有權歸屬不詳，且非違禁物，不符法
  定沒收要件，無從宣告沒收，均附此敘明。
據上論斷，應依刑事訴訟法第299條第1項前段、第300條，刑法
第28條、第321條第1項第1款、第2款、第3款、第4款、第47條第
1項、第51條第5款，判決如主文。
本案經檢察官余建國到庭執行職務。
中    華    民    國    98    年    2     月    27    日
                  刑事第一庭  法  官  廖政勝
以上正本證明與原本無異。
如不服本判決，應於判決送達後10日內，向本院提出上訴狀（須
敘述具體理由，並附繕本，上訴狀勿逕送上級法院）。
告訴人或被害人對於判決如有不服具備理由請求檢察官上訴者，
其上訴期間之計算係以檢察官收受判決正本之日期為準。
中    華    民    國    98    年    2     月    27    日
                              書記官  莊何江
附錄：
刑法第321條第1項
犯竊盜罪而有左列情形之一者，處6月以上、5年以下有期徒刑：
一、於夜間侵入住宅或有人居住之建築物、船艦或隱匿其內而犯
    之者。
二、毀越門扇、牆垣或其他安全設備而犯之者。
三、攜帶兇器而犯之者。
四、結夥三人以上而犯之者。
五、乘火災、水災或其他災害之際而犯之者。
六、在車站或埠頭而犯之者。


司法院資訊處製作；財團法人民間司法改革基金會備份。
